臺灣士林地方法院民事裁定
111年度抗字第89號
抗  告  人  高榮松
相  對  人  陳建瑞

上列當事人間因本票裁定事件，抗告人對於中華民國111年3月8
日本院司法事務官所為111年度司票字第2233號裁定提起抗告，
本院裁定如下：
    主  文
抗告駁回。
抗告程序費用新臺幣壹仟元由抗告人負擔。
    理  由
一、按執票人向本票發票人行使追索權時，得聲請法院裁定後強
    制執行。在票據上簽名者，依票上所載文義負責。票據法第
    123條、第5條第1項分別定有明文。又本票執票人依上開法
    條之規定，聲請法院裁定許可對發票人強制執行，係屬非訟
    事件程序，法院僅就形式上審查得否准許強制執行，此項裁
    定並無確定實體上法律關係存否之效力，如發票人就票據債
    務之存否有爭執時，應由發票人提起確認之訴，以資解決。
    最高法院56年度台抗字第714號、57年度台抗字第76號裁定
    可資參照。是法院辦理本票執票人聲請裁定准許向本票發票
    人強制執行事件，僅審查本票形式上要件是否具備，無庸亦
    無從審究本票原因關係債權是否存在之實體事項。
二、相對人於原審主張：相對人執有抗告人於民國110年1月22日
    簽發、票面金額為新臺幣（下同）750萬元、到期日為110年
    6月30日之本票1紙（下稱系爭本票），並免除作成拒絕證書
    。詎於屆期提示後未獲清償，爰依票據法第123條規定，聲
    請裁定許可強制執行，並據其於原審提出與所述相符之系爭
    本票為證，經原審審核後認為系爭本票之票據債務確已屆期
    ，相對人得對發票人即抗告人行使追索權，而裁定准許強制
    執行（下稱原裁定）。
三、抗告意旨略以：系爭本票擔保借款之出借人為第三人陳俊雄
    ，而非相對人，陳俊雄死亡後，並由陳良雄重與抗告人就上
    開借款訂立借款協議書，抗告人並提供土地供設定抵押權，
    爰依法提起抗告等語，並聲明：原裁定廢棄，駁回相對人第
    一審聲請。
四、經查，相對人於原審提出之系爭本票，已具備本票應記載事
    項，而屬有效之本票，且已屆到期日，抗告人依法應給付全
    數票款，惟其並未給付票款，相對人聲請裁定准許強制執行
    ，原裁定據以准許，於法核無不合；抗告人主張系爭本票所
    擔保借款之出借人並非係相對人，而係陳俊雄，並由陳良雄
    重新訂立借款協議等語，核屬對實體事項之抗辯，揆諸首揭
    說明，抗告人前揭所陳之主張，應另行提起訴訟解決，要非
    本件非訟程序所得審究，本院自仍應為許可強制執行之裁定
    。從而，抗告人以前開情詞提起本件抗告，為無理由，應予
    駁回。
五、爰裁定如主文。
中　　華　　民　　國　　111 　年　　4 　　月　　29　　日
                  民事第二庭  法  官　蔡子琪
以上正本證明與原本無異。
如不服本裁定，僅得於收受本裁定正本送達後10日內，以適用法
規顯有錯誤為理由，向本院提出再抗告狀，（須附繕本一份及繳
納再抗告裁判費新台幣1,000 元），經本院許可後始可再抗告。
再抗告時應提出委任律師或具有律師資格之人之委任狀；委任有
律師資格者，另應附具律師資格證書及釋明委任人與受任人間有
民事訴訟法第466 條之1 第1 項但書或第2 項所定關係之釋明文
書影本。
中　　華　　民　　國　　111 　年　　5 　　月　　2 　　日
                              書　記　官　周苡彤